【裁判字號】    98,訴緝,12
【裁判日期】    981214
【裁判案由】    竊盜
【裁判全文】
臺灣臺東地方法院刑事判決              98年度訴緝字第12號
公  訴  人  臺灣臺東地方法院檢察署檢察官
被      告  甲○○
                    現於臺灣臺東看守所羈押中
上列被告因竊盜案件，經檢察官提起公訴（97年度偵緝字第177
號），被告於準備程序中就被訴事實為有罪之陳述，經合議庭裁
定進行簡式審判程序，本院判決如下：
    主  文
甲○○共同犯攜帶兇器竊盜罪，累犯，處有期徒刑柒月。
    犯罪事實
一、甲○○前因毒品危害防制條例案件，於民國（下同）96年8
    月20日經本院以96年度易字第206號判決判處有期徒刑10月
    ，減為有期徒刑5月確定，於97年3月1日縮刑期滿，執行完
    畢，猶不知悔改，甲○○復與廖世傑（所犯竊盜部分，業經
    判決確定）共同基於意圖為自己不法所有之犯意聯絡，於97
    年3月中旬某日下午1時許，至臺東縣臺東市○○路131巷7弄
    1號前，持客觀上具有危險性足供兇器用之鐵條1支，竊取張
    瑞期上揭房屋外階梯上之銅製防滑條，得手後，將該等銅製
    防滑條賣與林國浩，得款900元，由兩人平分該款項。嗣因
    台灣台東地方法院檢察署檢察官於97年5月23日偵辦該署97
    年偵字第211號竊盜案時，廖世傑主動向檢察官自首，始循
    線查知上情。
二、案經臺灣臺東地方法院檢察署檢察官簽分後偵查起訴。
    理  由
一、按被告以外之人於審判外之陳述，除法律有規定者外，不得
    作為證據；又被告以外之人於審判外向法官所為之陳述，得
    為證據；被告以外之人於偵查中向檢察官所為之陳述，除顯
    有不可信之情況者外，得為證據；另被告以外之人於審判外
    之陳述，雖不符前四條之規定，而經當事人於審判程序同意
    作為證據，法院審酌該言詞陳述或書面陳述作成時之情況，
    認為適當者，亦得為證據。當事人、代理人或辯護人於法院
    調查證據時，知有第159條第1項不得為證據之情形，而未於
    言詞辯論終結前聲明異議者，視為有前項之同意；刑事訴訟
    法第159條第1項、第159條之1第1、2項及第159條之5分別定
    有明文。本判決所引用下列證人之證述，雖係被告以外之人
    於審判外之言詞陳述，惟被告對於該等證人所為證述之證據
    能力，於本院審理中不爭執，亦未於言詞辯論終結前聲明異
    議，視為於審判程序同意作為證據，併予敘明。
二、訊據被告甲○○坦承上揭犯罪事實，核與證人林國浩警詢，
    及被害人張瑞期警詢、偵查中結證，與證人廖世傑即同案共
    犯於偵查中結證情形相符，並有照片三張附卷足稽，被告甲
    ○○犯行堪以認定，應依法論科。
三、按刑法第321條第1項第3款之攜帶兇器竊盜罪，係以行為人
    攜帶兇器竊盜為其加重條件，此所謂兇器，其種類並無限制
    ，凡客觀上足對人之生命、身體、安全構成威脅，具有危險
    性之兇器均屬之，且祇須行竊時攜帶此種具有危險性之兇器
    為已足，並不以攜帶之初有行兇之意圖為必要（最高法院79
    年台上字第5253號判例要旨可供參照）。查被告共同竊取銅
    製防滑條，所使用鐵條係金屬材質，客觀上足以對他人之生
    命、身體、安全構成威脅，顯係具有危險性，自屬兇器無誤
    。核被告甲○○所為，係犯刑法第321條第1項第3款攜帶兇
    器加重竊盜罪行。被告甲○○與廖世傑就上揭犯行，有犯意
    聯絡與行為分擔，應論以共同正犯。被告甲○○前因毒品危
    害防制條例案件，於96年8月20日經本院以96年度易字第206
    號判決判處有期徒刑10月，減為有期徒刑5月確定，於97年3
    月1日縮刑期滿，執行完畢之情，有臺灣高等法院被告前案
    紀錄表足稽，其於有期徒刑執行完畢5年內，故意再犯本件
    有期徒刑以上刑之罪，為累犯，應加重其刑。
四、爰審酌酌被告甲○○，犯後尚能坦承犯行，所取得財物非鉅
    ，未與被害人和解，及被告之生活狀況、智識程度及犯罪之
    動機、犯罪後履經傳喚拒不到庭視法院為無物等一切情狀，
    量處如主文所示之刑，以視警懲。
五、被告用以犯案之鐵條係現場檢拾所得，非被告甲○○及共犯
    廖世傑所有，業據被告供明在卷，爰不為沒收之諭知。
據上論斷，依刑事訴訟法第284條之1、第299條第1項前段，刑法
第28條、第321條第1項第3款、第47條第1項，判決如主文。
本案經檢察官乙○○到庭執行職務。
中    華    民    國    98    年    12    月    14    日
                  刑事第一庭  法  官 陳義忠
以上正本證明與原本無異。
如不服本判決應於收受送達後10日內向本院提出上訴書狀，並應
敘述具體理由；其未敘述上訴理由者，應於上訴期間屆滿後20日
內向本院補提理由書（均須按他造當事人之人數附繕本）。「切
勿逕送上級法院」。告訴人或被害人對於本判決如有不服，請書
具不服之理由狀，請求檢察官上訴者，其上訴期間之計算係以檢
察官收受判決正本之日期為準。
                              書記官 王希文
中    華    民    國    98    年    12    月    14    日
中華民國刑法第321條（加重竊盜罪）
犯竊盜罪而有左列情形之一者，處6月以上、5年以下有期徒刑：
一、於夜間侵入住宅或有人居住之建築物、船艦或隱匿其內而犯
    之者。
二、毀越門扇、牆垣或其他安全設備而犯之者。
三、攜帶兇器而犯之者。
四、結夥三人以上而犯之者。
五、乘火災、水災或其他災害之際而犯之者。
六、在車站或埠頭而犯之者。
前項之未遂犯罰之。


司法院資訊處製作；財團法人民間司法改革基金會備份。
